【裁判字號】    98,聲,87
【裁判日期】    980416
【裁判案由】    返還提存物
【裁判全文】
臺灣苗栗地方法院民事裁定                98年度聲字第87號
聲  請  人  中國信託商業銀行股份有限公司
法定代理人  乙○○
相  對  人  甲○○
上列聲請人聲請返還提存物事件，本院裁定如下：
    主    文
本院九十四年度存字第二一０號提存事件，聲請人所提存之中央
政府建設公債九十四年度甲類第二期登錄債券，面額計新臺幣壹
拾萬元，准予返還。
    理    由
一、按訴訟終結後，供擔保人證明已定20日以上之期間，催告受
    擔保利益人行使權利而不行使者，法院應依供擔保人之聲請
    ，以裁定命返還提存物，民事訴訟法第 104條第1項第3款定
    有明文。另依同法第 106條，前開規定於其他依法令供訴訟
    上之擔保者準用之。
二、本件聲請意旨略以：第三人花蓮區中小企業銀行股份有限公
    司（以下簡稱花蓮中小企銀）與相對人間清償借款事件，花
    蓮中小企銀前遵本院94年度裁全字第209 號民事裁定，為擔
    保假扣押執行，曾提供如主文第一項之物為擔保，並經本院
    以94年度存字第210 號擔保提存事件提存後，聲請本院94年
    度執全字第157 號（嗣併入本院94年度執全字第128 號及94
    年度執全助字第22號事件辦理）假扣押強制執行在案。茲因
    上開假扣押標的業經第三人日盛國際商業銀行股份有限公司
    聲請本院以95年度執字第10292 號強制執行事件拍定而告終
    結，花蓮中小企銀並以本院96年度聲字第216 號民事裁定，
    定20日以上期間催告受擔保利益人即相對人行使權利，惟相
    對人逾期而未行使權利。又聲請人已於民國96年9 月8 日依
    銀行法及金融機構合併法規定，以合併方式概括承受花蓮中
    小企銀資產負債及全部營業，為此聲請返還擔保金等語。
三、聲請人前開主張，業據其提出本院94年度存字第210 號提存
    書、94年度裁全字第209 號民事裁定、民事執行處94年3 月
    31日苗院霞94執全民字第157 號函、民事執行處96年2 月27
    日苗院燉95執良字第10292 號函、96年度聲字第216 號民事
    裁定、行政院金融監督管理委員會96年7 月26日金管銀(六)字
    第09600285840 號函、聲請人股份有限公司變更登記表（以
    上均影本）等件為證，並經本院依職權調閱上開卷宗核明屬
    實。次查相對人並未於所定期間內對聲請人提出損害賠償之
    請求，亦經本院依職權查明無訛，聲請人之聲請核與前揭規
    定相符，應予准許。
四、依民事訴訟法第95條，裁定如主文。
中    華    民    國    98    年    4     月    16    日
                  民事庭法  官  王萬金
以上正本係照原本作成。
如不服本裁定應於送達後10日內向本院提出抗告狀，並繳納抗告
費新臺幣1,000元。
                        書記官  劉碧雯
中    華    民    國    98    年    4     月    16    日


司法院資訊處製作；財團法人民間司法改革基金會備份。
